臺灣臺南地方法院刑事判決　　　　　　　94年度簡字第1291號
聲　請　人　臺灣臺南地方法院檢察署檢察官
被　　　告　甲○○
　　　　　　乙○○　男　67歲.
上列被告等因竊盜等案件，經檢察官聲請簡易判決處刑（94年度
偵字第1235號），本院判決如下：
    主      文
甲○○收受贓物，累犯，處有期徒刑陸月，如易科罰金，以參佰
元折算壹日。
乙○○竊盜，累犯，處有期徒刑陸月，如易科罰金，以參佰元折
算壹日。
    事實及理由
一、犯罪事實：乙○○前於民國（下同）九十一年間因竊盜案件
    ，經本院以九十一年易緝字第五號判決判處有期徒刑五月確
　  定，於九十一年九月十八日執行完畢；被告甲○○則前於九
    十年間因贓物案件，經本院以九十年易字第二二五一號判決
  　判處有期徒刑四月確定，於九十一年八月十八日執行完畢，
    詎二人均不知悔改，乙○○竟於九十三年十一月十五日下午
　　十一時許，在臺南市○○○路魚塭旁水溝內，基於意圖為自
　  己不法所有之竊盜犯意，竊取黃祈裕所有之車號ＷＨＵ─三
    一九號機車一部，得手後，占為己有。甲○○則明知該機車
　　為乙○○所竊得之贓物，竟仍基於收受贓物之犯意，予以收
    受騎用。嗣於九十四年一月七日上午八時五十分許，甲○○
    騎乘該機車後載乙○○，途經臺南市○○○路臺電變電所對
    面時，為警查獲。案經台南市警察局報告臺灣臺南地方法院
    檢察署檢察官偵查後聲請簡易判決處刑。
二、前項犯罪事實，有下列事實足資證明：
（一）、被告乙○○供稱：「（你太太甲○○與你共騎乘之未懸
        掛號牌ＷＨＵ－三一九號輕機車是如何獲得的？）在臺
        南市○○路接近茄萣鄉路邊的魚塭旁排水溝旁，搬到我
        騎踏用三輪車而獲得的」，「（ＷＨＵ－三一九號輕機
        車是在何時搬運到你的腳踏三輪車載回家？）於九十三
        年十一月中旬晚上二十三時許在臺南市○○路接近茄萣
　　　　鄉路邊的魚塭旁排水溝旁搬運ＷＨＵ－三一九號輕機車
  　　　到我所騎用之腳踏三輪車載回家」，「（你是否有詢問
    　　該車車主同意讓你搬運回家，或允許你騎用？）都沒有
      　得到車主之同意、允許」，「（你沒有經過車主同意、
        允許，是個偷竊行為，你知道嗎？）我知道」，「（你
        偷竊該部輕機車是於何情形下偷竊的？用何工具方法偷
        竊？與何人偷竊？）是該部輕機車放在魚塭排水溝旁，
        於晚上趁著無人時將其偷竊搬運回家的，是用我雙手搬
        運上車的，我自己一個人而已」，「（你所偷竊之輕機
        車ＷＨＵ－三一九號是要做何用途？）是要偷竊回來修
        理後讓我太太買菜要騎用的」，「是我於九十三年十一
        月十五日二十三時於臺南市○○○路魚塭旁水溝內牽回
        來的」等語綦詳（見臺南市警察局警卷第二頁、第三頁
        、臺灣臺南地方法院檢察署九十四年偵字第一二三五號
        偵查卷第十四頁），而機車係被害人黃祈裕所有而遭竊
        乙節，亦據被害人黃祈裕之父黃秉忠指述明確（見臺南
        市警察局警卷第一頁），此外，復有機器腳踏車新領牌
        照登記書及贓物領結收據各一紙在卷可佐，足證被告客
        觀上確有竊取他人機車之行為至明，益徵其主觀上亦有
    　　意圖為自己不法所有之犯意，洵屬明灼。
（二）、被告甲○○固坦承有於上開時、地騎乘該機車後載乙○
        ○，途經臺南市○○○路臺電變電所對面時為警查獲之
        事實，然矢口否認有何收受贓物之犯行，辯稱：我不知
        道是贓車，我先生乙○○也沒有告訴我云云，惟查：被
  　　  告甲○○供稱：「（該部贓車你騎用多久？）我騎了十
        幾天了」，「（妳先生車子是否有修理過？）有的，原
        來車子是無法啟動」等語明確（見臺南市警察局警卷第
        四頁、臺灣臺南地方法院檢察署九十四年偵字第一二三
        五號第十五頁），經核與被告乙○○供述：「後來我修
        理過後換裝新的鑰匙，並將車子交給我太太甲○○騎」
        等語大致相符（見同偵查卷第十四頁），從而，被告甲
        ○○與被告乙○○二人既為共同生活之夫妻，則被告甲
        ○○於被告乙○○交付該機車予其使用時，應會向被告
        乙○○問明該機車如何取得？是否為他人所贈與？矧被
        告甲○○竟對該機車之來源不聞不問，顯與常理有違。
        再衡以該機車無任何證件為憑、須換裝新的鑰匙始能啟
        動等情，客觀判斷，被告甲○○對於該機車屬於贓車，
        應有認識，自甚彰明，足證被告甲○○確有收受贓物之
        認識，至為灼然，益徵其辯稱無贓物之認識，與常理迥
　　　　異，所辯顯屬虛妄至明。
（三）、綜上各情相互酌參，被告乙○○、甲○○坦認不諱部分
        ，經核與事實相符，堪可採信，惟甲○○矢口否認部分
        ，顯係飾卸之詞，要無可採，本案事證明確，渠等之上
        開犯行均洵堪認定。
三、核被告乙○○所為，係犯刑法第三百二十條第一項之竊盜罪
　　；被告甲○○所為，則係犯刑法第三百四十九條第一項之收
　　受贓物罪。又被告乙○○前於九十一年間因竊盜案件，經本
  　院以九十一年易緝字第五號判決判處有期徒刑五月確定，於
　　九十一年九月十八日執行完畢；被告甲○○則前於九十年間
  　因贓物案件，經本院以九十年易字第二二五一號判決判處有
    期徒刑四月確定，於九十一年八月十八日執行完畢，有臺灣
    高等法院被告前案紀錄表各一份在卷可稽，渠等受有期徒刑
    執行完畢後，五年內再犯本件有期徒刑以上刑之罪，均為累
    犯，應依法加重其刑。爰審酌被告二人犯罪之動機、目的係
    貪圖不法利益、使用之手段、對被害人所生危害、被告乙○
    ○犯後坦認犯行，顯見態度良好，尚知所悔悟，惟被告甲○
    ○矢口否認犯行，顯見態度不佳，毫無悔悟之心等一切情狀
    ，分別量處如主文所示之刑，並均諭知如易科罰金以三百元
    折算一日之標準，以資儆懲。
四、依刑事訴訟法第四百四十九條第一項前段、第四百五十四條
    第二項，刑法第三百二十條第一項、第三百四十九條第一項
    、第四十七條、第四十一條第一項前段，罰金罰鍰提高標準
    條例第一條前段、第二條，逕以簡易判決處如主文所示之刑
    。
五、如不服本判決，應於判決送達後十日內，向本院提出上訴狀
    。
中　　華　　民　　國　　94　　年　 　6  　月　 　3　　日
                          臺灣臺南地方法院刑事第十二庭
                                  法  官  黃翰義
以上正本證明與原本無異。
如不服本判決，應於送達後十日內，向本院提出上訴狀（應附繕
本）。
                                  書記官  林憶梅
中　　華　　民　　國　　94　　年　 　6  　月　 　6　　日
附錄本案論罪科刑法條全文：
中華民國刑法第三百二十條
意圖為自己或第三人不法之所有，而竊取他人之動產者，為竊盜
罪，處五年以下有期徒刑、拘役或五百元以下罰金。
意圖為自己或第三人不法之利益，而竊佔他人之不動產者，依前
項之規定處斷。
前二項之未遂犯罰之。
中華民國刑法第三百四十九條
收受贓物者，處三年以下有期徒刑、拘役或五百元以下罰金。
搬運、寄藏、故買贓物或為牙保者，處五年以下有期徒刑、拘役
或科或併科一千元以下罰金。
因贓物變得之財物，以贓物論。
